【裁判字號】    89,訴,2091
【裁判日期】    891219
【裁判案由】    公共危險等
【裁判全文】
臺灣板橋地方法院刑事判決                        八十九年度訴字第二九一號
    公  訴  人  臺灣板橋地方法院檢察署檢察官
    被      告  乙○○
                甲○○
右列被告因公共危險案件，經檢察官提起公訴（八十九年度偵字第一六一一三號），
本院判決如左：
    主  文
乙○○傷害人之身體，處拘役拾日，如易科罰金，以參佰元折算壹日，緩刑貳年。
甲○○在高速公路駕車切入他人車輛前方再緊急煞車，致生往來之危險，處拘役拾日
，緩刑貳年。
    事  實
一、乙○○與甲○○係舊識，有債務糾紛；嗣於民國八十九年八月二十六日上午，乙
    ○○駕駛車牌號碼ＢＳ─一三九號曳引車，載運石頭建材自苗栗縣北上，途中接
    獲甲○○電話，相約在苗栗公館交流道附近之省道上商討債務問題，見面後渠二
    人發生爭執，乙○○竟基於普通傷害之犯意，徒手抓住甲○○之肩膀及手部將其
    推倒在地，致甲○○受有頭皮三乘三公分、右上臂五乘五公分及二乘二公分、右
    手腕五乘三公分、左腋下二乘一公分、左手掌四乘三公分、右膝一乘一公分、右
    小腿三乘三公分、左膝三乘三公分皮下瘀血、右肘一乘一公分擦傷等傷害；嗣警
    方到場處理後，乙○○即先行駕車北上，惟甲○○不肯罷休，駕駛車牌號碼Ｔ五
    ─二九一五號自用小客車尾隨，並沿途以行動電話與乙○○爭執，嗣在國道三號
    高速公路北上龍潭至樹林路段追上乙○○，隨即不斷駕車切入乙○○所駕駛車輛
    之前方，再緊急煞車，意圖逼迫乙○○停車，乙○○為避免追撞，而不斷緊急煞
    車及變換車道，致生乙○○及其他用路人駕駛車輛往來之危險。嗣於同日中午十
    二時二十二分許，二人均駕車通過樹林收費站後，在北上四十五公里七百公尺處
    ，甲○○再度超車至外側車道切入乙○○車輛前方再緊急煞車，致乙○○煞車不
    及而追撞甲○○駕駛之上開車輛後方而肇事，警方隨即到場處理並查知上情。
二、案經甲○○告訴及內政部警政署警察大隊第六警察隊報請臺灣板橋地方法院檢察
    署檢察官偵查起訴。
    理  由
一、被告乙○○犯傷害罪部分：
    訊據被告乙○○坦承曾於八十九年八月二十六日上午，在苗栗公館交流道附近之
    省道與甲○○因債務問題發生爭執，伊有將甲○○推開，雙方發生拉扯等情，惟
    矢口否認有傷害之犯行，並辯稱：伊與甲○○間僅係相互拉扯而已云云。惟查：
    右揭被告乙○○傷害甲○○之事實，業據告訴人甲○○於偵審中指訴綦詳，並有
    驗傷診斷書一紙附卷可稽；又被告乙○○之身材、體格均較甲○○壯碩，可輕易
    擺脫甲○○之糾纏，然其竟動手推拉甲○○，顯有傷害甲○○之犯意，是其所辯
    應係避重就輕之詞，不足採信。本案關於被告乙○○傷害甲○○之事實，洵堪認
    定。
二、被告甲○○犯公共危險罪部分：
    訊據被告甲○○固坦承伊與乙○○發生肢體衝突後，即開車尾隨乙○○駕駛之車
    輛，途中曾打約五通行動電話與乙○○聯繫等情，惟矢口否認有右揭公共危險之
    犯行，並辯稱：伊並未在國道三號高速公路上駕車切入乙○○駕駛之車輛前方並
    緊急煞車，伊駕車經過樹林收費後，欲停在路旁打行動電話給朋友，始駛至外側
    車道，並非要攔下乙○○之車輛云云。惟查：右揭被告甲○○在高速公路駕車切
    入乙○○車輛前方再緊急煞車之事實，業據乙○○於警訊時、檢察官偵查中及本
    院審理時堅指不移，證人即至本案肇事現場處理之警員郭司仁亦於檢察官偵查中
    到庭具結證述：肇事現場為剛過樹林收費站後約五、六百公尺處，自小客車是行
    駛內側車道，肇事時係在外側車道，依現場判斷，自小客車不可能開到外側車道
    ，應係自小客車欲攔下曳引車等語，並有道路交通事故調查報告表、舉發違反道
    路交通管理事件通知單各一份附卷可稽。是被告甲○○所辯上詞，應係畏罪卸責
    之詞，不足採信；本案關於被告甲○○所犯公共危險罪之事實，亦堪認定。
三、核被告甲○○所為，係犯刑法第一百八十五條第一項妨害公眾往來安全罪；被告
    乙○○所為，係犯刑法第二百七十七條第一項普通傷害罪。爰審酌被告二人之犯
    罪動機、目的、手段、犯罪時所受之刺激、甲○○所受傷勢及致生公共危險之程
    度，暨犯後之態度等一切情狀，分別量處如主文所示之刑，並均諭知易科罰金之
    折算標準。末查被告乙○○、甲○○前均未曾受有期徒刑以上刑之宣告（渠二人
    前受有期徒刑之宣告，因緩刑期滿，緩刑之宣告未經撤銷，其刑之宣告已失其效
    力），有臺灣高等法院檢察署刑案紀錄簡覆表二份在卷可稽，渠二人因一時衝動
    失慮，致犯本罪，經此教訓後，應知所警惕，當無再犯之虞，本院因認渠二人所
    受宣告之刑以暫不執行為適當，併均宣告緩刑二年，以啟自新。
據上論斷，應依刑事訴訟法第二百九十九條第一項前段，刑法第一百八十五條第一項
、第二百七十七條第一項、第四十一條、第七十四條第一款，罰金罰鍰提高標準條例
第一條前段、第二條，判決如主文。
本案經檢察官高智美到庭執行職務。
中    華    民    國       八十九      年    十二      月       十五    日
                                      臺灣板橋地方法院刑事第三庭
                                          法  官  樊  季  康
右正本證明與原本無異。
如不服本判決，應於判決送達後十日內，向本院提出上訴狀。
                                          書記官  馬  秀  芳
中    華    民    國       八十九      年    十二      月       二十一  日
附錄本案論罪科刑法條全文
刑法第一百八十五條
損壞或壅塞陸路、水路、橋樑或其他公眾往來之設備或以他法致生往來危險者，處五
年以下有期徒刑，拘役或五百元以下罰金。
因而致人於死者，處無期徒刑或七年以上有期徒刑；致重傷者，處三年以上、十年以
下有期徒刑。
第一項之未遂犯罰之。
刑法第二百七十七條第一項：傷害人之身體或健康者，處三年以下有期徒刑、拘役或
                          一仟元以下罰金。


司法院資訊處製作；財團法人民間司法改革基金會備份。
